臺灣桃園地方法院民事判決　　　　　　　　　　　　九十二年度簡上字第二二二號
　　上　訴　人　永豪實業有限公司
　　法定代理人　甲○○
　　訴訟代理人　乙○○
　　被　上訴人　丙○○
　　訴訟代理人　丁○○
右當事人間請求給付票款事件，上訴人對於中華民國九十二年六月二十六日本院中壢
簡易庭九十一年度壢簡字第一二０六號第一審判決提起上訴，本院於中華民國九十三
年二月三日言詞辯論終結，判決如左：
　　主　　　文
原判決廢棄。
被上訴人在第一審簡易之訴駁回。
第一、二審訴訟費用由被上訴人負擔。
    事      實
甲、上訴人方面：
一、聲明：如主文所示。
二、陳述：除與原審判決書所載者相同茲予引用外，補稱：本件票據權利之時效，應
    自發票日即民國八十八年九月十日起算，於一年內即八十九年九月九日內為請求
    時效，惟被上訴人遲至九十一年十一月四日始起訴請求，則系爭票據時效確已完
    成，上訴人自得拒絕給付。
三、證據：援用原審所提出之證據。
乙、被上訴人方面：
一、聲明：駁回上訴。
二、陳述：除與原審判決書所載者相同茲予引用外，補稱：被上訴人確實曾起訴請求
    給付票款，惟因被上訴人不諳法律，前於鈞院九十年度簡上字第二五０號事件中
    ，被上訴人係向上訴人之訴訟代理人起訴請求，本件票據權利並未罹於時效。
三、證據：除援用原審所提出之證據外，並補提本院九十年度簡上字第二五０號民事
    判決影本一件。
    理      由
一、本件被上訴人起訴主張：被上訴人持有上訴人所簽發，發票日為八十八年九月十
    日，付款人為第一商業銀行中壢分行，票據號碼為ＱＡ0000000號，面額
    新台幣（下同）九十九萬零八百五十六元之支票（下稱系爭支票）一紙。被上訴
    人屆期提示系爭支票卻因上訴人公司存款不足而跳票，被上訴人爰依票據之法律
    關係，請求上訴人給付被上訴人本件票款及法定遲延利息等語。上訴人雖不否認
    簽發系爭支票，惟以：上訴人公司沒有錢，故無法給付票款，而本件票據權利業
    已罹於時效，上訴人自得拒絕給付等語置辯。
二、按「票據上之權利，對匯票承兌人及本票發票人，自到期日起算；見票即付之本
    票，自發票日起算；三年間不行使，因時效而消滅。對支票發票人自發票日起算
    ，一年間不行使，因時效而消滅。」票據法第二十二條第一項定有明文。經查，
    本件系爭支票之發票日為八十八年九月十日乙節，業據被上訴人所不爭執，惟抗
    辯因其不懂法律，故前於本院九十年度簡上字第二五０號事件中，被上訴人乃係
    向上訴人之訴訟代理人起訴請求，本件票據權利並未罹於時效云云。惟依前說明
    ，系爭支票之發票日為八十八年九月十日，迄被上訴人於九十一年十一月四日提
    起原審之訴，已逾票據法第二十二條第一項規定，則票據上之權利對支票發票人
    ，自發票日起算，已因一年間不行使而罹於消滅時效。被上訴人復未能證明時效
    中斷之事由確實存在，上訴人為時效抗辯後，自得拒絕給付。
三、綜上所述，上訴人抗辯系爭支票債權業已罹於消滅時效乙節，自屬可信。從而，
    被上訴人本於給付票款之法律關係，請求上訴人給付九十九萬零八百五十六元為
    無理由，不應准許。原審判命上訴人給付九十九萬零八百五十六元並依職權諭知
    假執行，自有未洽。上訴意旨指摘原判決不當，求予廢棄改判，為有理由，自應
    由本院予以廢棄改判，如主文第二項所示。
四、據上論結，本件上訴為有理由，依民事訴訟法第四百三十六條之一第三項、第四
    百五十條、第七十八條，判決如主文。
中　　　華　　　民　　　國　　九十三　　年　　  二　　月　    　十七　　日
                              臺灣桃園地方法院民事第一庭
~B審判長法官　郭琇玲
~B法　　　官　賴惠慈
~B法      官　陳清怡
右正本證明與原本無異
本件不得上訴
中　　　華　　　民　　　國　　九十三　　年　　  二　　月　    　二十　　日
~B法院書記官　周育義
